臺灣高等法院臺南分院刑事判決　　　　 96年度上易字第494號
上　訴　人　臺灣嘉義地方法院檢察署檢察官
上　訴　人
即　被　告　Ａ○○
上　訴　人
即　被　告　地○○
被　　　告　丑○○
　　　　　　　　　　生前住臺南市○○區○○路2段306號
上列上訴人因被告恐嚇取財等案件，不服臺灣嘉義地方法院96年
度易字第211號中華民國96年6月25日第一審判決（起訴案號：臺
灣嘉義地方法院檢察署95年度偵字第7680、7681號、96年度偵字
第844、2206號），提起上訴，被告Ａ○○、地○○就被訴事實
為有罪之陳述，本院裁定依簡式審判程序審理，判決如下：
    主  文
原判決關於丑○○部分；Ａ○○、地○○犯如附表四編號二至十
八所示加重竊盜、恐嚇取財之罪及定應執行刑部分，均撤銷。
丑○○被訴部分，公訴不受理。
Ａ○○、地○○犯如附表四編號二至十八所示加重竊盜、恐嚇取
財之罪，累犯，均處如附表四編號二至十八所示之刑及所示扣案
之物均沒收。
其餘上訴駁回（Ａ○○、地○○犯如附表四編號一部分）。
Ａ○○、地○○前開撤銷改判部分所處之刑（如附表四編號二至
十八所示之刑）暨上訴駁回部分所處之刑（如附表四編號一所示
之刑），均應執行有期徒刑參年伍月。扣案如附表三所示之物均
沒收。
    事  實
一、Ａ○○前因偽造文書案件，經臺灣臺南地方法院於民國九十
    三年五月十四日以九十二年度訴字第一三九五號判決判處有
    期徒刑十月確定，於九十四年七月十日縮刑期滿執行完畢。
    地○○前因詐欺案件，經臺灣臺南地方法院於九十三年十二
    月十五日以九十三年度簡字第二四三三號判決判處有期徒刑
    四月，如易科罰金，以銀元三百元折算一日確定，於九十四
    年四月二十日易科罰金執行完畢。
二、Ａ○○、地○○夥同丑○○（死亡，為公訴不受理判決）因
    需款花用，不思正途，意圖為自己不法之所有，共組擄車勒
    贖集團，約定由地○○或丑○○擔任開車找尋目標及把風工
    作，待選定欲竊取之車輛，由Ａ○○攜帶所有客觀上具有危
    險性而足供凶器使用之扣案如附表三編號一至十四號所示之
    物，竊得被害人之自用小客車後，再依車內所留被害人資料
    由三人輪流以其所有門號0000000000、0000
    000000號行動電話撥打電話與被害人聯絡，要求被害
    人匯款至指定金融機構帳戶內贖車，Ａ○○、地○○、丑○
    ○三人則以分別以其所有門號0000000000、00
    00000000、0000000000號行動電話相互
    聯絡恐嚇取財事宜，再由Ａ○○負責找不詳姓名成年男子至
    自動櫃員機提款，扣除給付該名提款人士提領金額十分之一
    報酬後，其餘款項則由三人均分牟利。謀議既定，Ａ○○即
    以新臺幣（下同）六千元向李宗桂購得曾憲德所有之臺灣郵
    政股份有限公司臺南永康鹽行郵局（下稱臺南永康鹽行郵局
    ）00000000000000號帳戶存摺、金融卡及密
    碼，再以八千元向不詳姓名成年男子購得蔡順隆所有之臺灣
    郵政股份有限公司臺南原佃郵局（下稱臺南原佃郵局）00
    000000000000號帳戶存摺、金融卡及密碼，另
    由丑○○各以八千元向不詳姓名成年男子購得施崑霖所有之
    玉山商業銀行永康分行（下稱玉山銀行永康分行）0000
    000000000號帳戶及林添順所有之彰化商業銀行永
    康分行00000000000000號帳戶存摺、金融卡
    及密碼，供為向被害人勒贖款項之匯款、提款使用（李宗桂
    、蔡順隆、施崑霖、林添順四人涉犯恐嚇取財罪嫌，另案由
    檢察官偵查中）。嗣：
  (一)Ａ○○、地○○、丑○○共同基於竊盜、毀損及恐嚇取財之
    概括犯意聯絡，連續於如附表一所示時間、地點，以上述方
    法竊取如附表一所示被害人之自用小客車（撬開損壞附表一
    編號五及十八號所示各該車輛之車門鎖及車內啟動鑰匙孔，
    足生損害於附表一編號五及十八號所示之被害人，其餘附表
    一所示之車輛均未據被害人提出毀損告訴），並於得手後以
    上述方法與被害人聯絡，並於電話中恫稱：如欲尋回失竊之
    車輛，必須依指示金額款項匯入指定之帳戶，若不依指示匯
    款，即將失竊車輛放火燒掉或推入山谷等語，以此加損害於
    財產之惡害通知各該被害人，致如附表一編號一、三至五、
    八、十、十三至二十一、二十三至二十六號所示之被害人均
    因而心生畏怖，乃依指示匯款至如附表一所示帳戶，其餘如
    附表一編號二、六、七、九、十一、十二、二十二、二十七
    號所示之被害人則未依指示匯入任何款項。
  (二)Ａ○○、地○○、丑○○復另行起意，共同基於竊盜及恐嚇
    取財之犯意聯絡，分別於如附表二所示時間、地點，以上述
    方法竊取如附表二所示被害人之自用小客車（撬開損壞附表
    二所示各該車輛之車門鎖及車內啟動鑰匙孔均未據被害人提
    出毀損告訴），並於得手後以上述方法與被害人聯絡，並於
    電話中恫稱：如欲尋回失竊之車輛，必須依指示金額款項匯
    入指定之帳戶，若不依指示匯款，即將失竊車輛放火燒掉或
    推入山谷等語，以此加損害於財產之惡害通知各該被害人，
    致如附表二編號一、四、五、七、十至十七號所示之被害人
    均因而心生畏怖，乃依指示匯款至如附表二所示帳戶，其餘
    如附表二編號二、三、六、八、九號所示之被害人則未依指
    示匯入任何款項。嗣經警據報後，始循線查獲，並扣得如附
    表三所示之物，始悉上情。
三、案經臺南縣警察局移送臺灣嘉義地方法院檢察署檢察官偵查
    起訴。
    理  由
甲、被告Ａ○○、地○○有罪部分：
一、上開事實，業據被告Ａ○○、地○○迭於警詢、偵查、原審
    及本院供承屬實，核與如附表一、二所示被害人於警詢、偵
    查指述情節相符，並有曾憲德臺南永康鹽行郵局帳戶資料及
    客戶歷史交易清單（見臺南縣警察局0000000000號卷第一三
    九至一四○頁）、蔡順隆臺南原佃郵局帳戶資料及客戶歷史
    交易清單（見臺南縣警察局0000000000號卷第一四二至一四
    三頁）、施崑霖玉山商業銀行永康分行綜存戶交易資料查詢
    單（見臺南縣警察局0000000000號卷第一三五至一三八頁）
    、林添順彰化商業銀行永康分行帳戶資料及交易明細查詢單
    （見臺南縣警察局000000000號卷第一四六至一四八頁）、
    門號0000000000、0000000000、00
    00000000、0000000000、000000
    0000號行動電話雙向通聯紀錄及通訊監察譯文（見臺南
    縣警察局永康分局0000000000號卷第六九至八三頁、臺南縣
    警察局0000000000號卷第二四至三○、四八一至七○六頁）
    及如附表備註欄所示證物在卷可稽，復有如附表三所示之物
    扣案可資佐證，足徵被告Ａ○○、地○○二人自白核與事實
    相符。本案事證明確，被告Ａ○○、地○○犯行均堪以認定
    。
二、被告Ａ○○、地○○附表一（附表四編號一科刑部分）所為
    犯行之行為後，刑法及刑法施行法業於九十四年二月二日經
    總統以華總一義字第０九四０００一四九０一號令修正公布
    ，並於九十五年七月一日施行（下稱新刑法，修正前刑法下
    稱舊刑法），參酌最高法院九十五年五月二十三日刑事庭第
    八次會議決議，新刑法第二條第一項規定，係規範行為後法
    律變更所生新舊法律比較適用準據法，於新刑法施行後，應
    適用新刑法第二條第一項規定，為從舊從輕比較。另比較時
    應就罪刑有關之共犯、未遂犯、想像競合犯、牽連犯、連續
    犯、結合犯，以及累犯加重、自首減輕暨其他法定加減原因
    （如身分加減）與加減比例等一切情形，本於統一性及整體
    性原則，綜其全部罪刑結果，而為比較。經查：
  (一)刑法第二十五條及第二十六條有關未遂犯之規定，於修正後
    除將第二十六條不能未遂修正為不罰外，僅將修正前第二十
    六條前段有關一般未遂犯處罰效果之規定，移列為修正後刑
    法第二十五條第二項後段。本案被告之未遂型態既非不能未
    遂犯，則本件適用修正前刑法第二十五條、第二十六條之規
    定，對被告自無不利。
  (二)修正前刑法第二十八條共犯係規定：「二人以上共同實施犯
    罪之行為者，皆為正犯」，修正後則規定為：「二人以上共
    同實行犯罪之行為者，皆為正犯」，揆諸本條之修正理由係
    為釐清陰謀共同正犯、預備共同正犯、共謀共同正犯是否合
    乎本條規定之正犯要件。而被告二人所為上開犯行，既屬實
    行犯罪行為之正犯，則適用修正前之舊法並無不利於被告。
  (三)按舊刑法第四十七條規定：「受有期徒刑之執行完畢，或受
    無期徒刑或有期徒刑一部之執行而赦免後，五年以內再犯有
    期徒刑以上之罪者，為累犯，加重本刑至二分之一。」，新
    刑法則規定「受徒刑之執行完畢，或一部之執行而赦免後，
    五年以內故意再犯有期徒刑以上之罪者，為累犯，加重本刑
    至二分之一。」，而被告二人各有如事實欄所載前科紀錄，
    有臺灣高等法院被告前案紀錄表在卷可查，被告二人於前案
    執行完畢五年以內再故意犯本件有期徒刑以上之罪，不論依
    新法或舊法之規定，均構成累犯，故被告行為時之舊法對被
    告並無不利。
  (四)刑法第五十五條後段之牽連犯規定亦經修正後之新刑法刪除
    ，倘依修正後之新法，被告所為之竊盜及恐嚇取財等犯行，
    即應分論併罰。比較新舊法之規定，自應適用舊法之規定對
    於被告較為有利。
  (五)刑法第五十六條連續犯之規定業經修正後之新刑法刪除，倘
    依修正後之新法，被告先後多次犯罪行為，即應分論併罰。
    此刪除雖非犯罪構成要件之變更，但顯已影響行為人刑罰之
    法律效果，自屬法律有變更，依新法第二條第一項規定，比
    較新、舊法結果，自以適用被告行為時法律即舊法論以連續
    犯，較有利於被告。
  (六)關於沒收依我國刑法規定，為從刑之一種，附屬於主刑，不
    生比較輕重問題，亦不容與其他刑法總則規定割裂適用（最
    高法院七十九年度第三次刑事庭會議決議可資參照）。而修
    正後之新刑法第三十八條僅將原條文第二項、第三項中「犯
    人」之用語，修正為「犯罪行為人」，並將原條文第一項第
    三款增列「因犯罪所生之物」，然上開規定僅法條文字之修
    正，對於被告之利益本無差別，併參酌上開最高法院決議，
    就沒收部分，即不生比較輕重問題。
  (七)本件涉及法律變更部分，綜合上述比較新舊法之規定，以舊
    刑法有利於被告，依新刑法第二條第一項規定，自應適用行
    為時舊法，先予敘明。
三、按刑法第三百二十一條第一項第三款之攜帶兇器竊盜罪，係
    以行為人攜帶兇器竊盜為其加重條件，此所謂兇器，其種類
    並無限制，凡客觀上足對人之生命、身體、安全構成威脅，
    具有危險性之兇器均屬之，且祇須行竊時攜帶此種具有危險
    性之兇器為已足，並不以攜帶之初有行兇之意圖為必要（最
    高法院七十九年臺上字第五二五三號判例參照）。被告Ａ○
    ○攜帶行竊之如附表三編號一至十四號所示之物，均為金屬
    材質，質地堅硬，堪認在客觀上足以對人之生命、身體構成
    威脅，自屬刑法第三百二十一條第一項第三款所稱之兇器無
    訛。核被告Ａ○○、地○○所為如附表一編號五及十八號所
    示之犯行，係犯刑法第三百二十一條第一項第三款、第四款
    之結夥三人以上攜帶兇器竊盜罪、第三百五十四條毀損罪及
    第三百四十六條第一項之恐嚇取財既遂罪；所為如附表一編
    號一、三、四、八、十、十三至十七、十九至二十一、二十
    三至二十六號及附表二編號一、四、五、七、十至十七號所
    示之犯行，係犯刑法第三百二十一條第一項第三款、第四款
    之結夥三人以上攜帶兇器竊盜罪及第三百四十六條第一項之
    恐嚇取財既遂罪；所為如附表一編號二、六、七、九、十一
    、十二、二十二、二十七號及附表二編號二、三、六、八、
    九號所示之犯行，係犯刑法第三百二十一條第一項第三款、
    第四款之結夥三人以上攜帶兇器竊盜罪、第三百四十六條第
    三項、第一項之恐嚇取財未遂罪。公訴意旨認被告Ａ○○、
    地○○所為如附表一編號二、六、七、九、十一、十二、二
    十二、二十七號及附表二編號二、三、六、八、九號所示之
    犯行係犯刑法第三百四十六條第一項之恐嚇取財既遂罪，尚
    有誤會。且按既遂、未遂為犯罪之樣態，不涉及罪名之變更
    ，故檢察官以同一罪名之既遂罪起訴，法院審理結果，若認
    應成立同一罪名之未遂罪者，自無庸變更起訴法條（九十三
    年度臺上字第四四二一號判決參照）。被告Ａ○○、地○○
    與丑○○就上開結夥三人以上攜帶兇器竊盜、毀損及恐嚇取
    財犯行，有犯意之聯絡與行為之分擔，皆為共同正犯。被告
    Ａ○○、地○○所犯如附表一所示結夥三人以上攜帶兇器竊
    盜、毀損、恐嚇取財既遂罪及恐嚇取財未遂罪，均係時間緊
    接，手法相同，所犯為構成要件相同之罪名，顯係基於概括
    犯意反覆為之，均為連續犯，應各依修正前刑法第五十六條
    規定，以一結夥三人以上攜帶兇器竊盜、毀損及恐嚇取財既
    遂罪論，並加重其刑。被告Ａ○○、地○○所犯上開結夥三
    人以上攜帶兇器竊盜、毀損及恐嚇取財既遂罪間，有方法結
    果之牽連關係，應依修正前刑法第五十五條之規定，從一重
    之恐嚇取財既遂罪論處。另被告Ａ○○、地○○所犯如附表
    二所示各罪間，犯意各別，罪名互異，應予分論併罰。公訴
    意旨認被告Ａ○○、地○○所為如附表二編號十六、十七號
    之結夥三人以上攜帶兇器竊盜及恐嚇取財犯行與前開論罪科
    刑之附表一部分，有連續犯之裁判上一罪關係，尚有誤會，
    附此敘明。查被告Ａ○○前因偽造文書案件，經臺灣臺南地
    方法院於九十三年五月十四日以九十二年度訴字第一三九五
    號判決判處有期徒刑十月確定，於九十四年七月十日縮刑期
    滿執行完畢；被告地○○前因詐欺案件，經臺灣臺南地方法
    院於九十三年十二月十五日以九十三年度簡字第二四三三號
    判決判處有期徒刑四月，如易科罰金，以銀元三百元折算一
    日確定，於九十四年四月二十日易科罰金執行完畢，有臺灣
    高等法院被告前案紀錄表可稽，其受徒刑之執行完畢，五年
    以內故意再犯本案有期徒刑以上如附表編號一所示之連續恐
    嚇取財罪，不論依九十四年二月二日修正公布、九十五年七
    月一日施行前之刑法第四十七條，或修正後之刑法第四十七
    條第一項之規定，均構成累犯，應各逕依現行刑法第四十七
    條第一項之規定，論以累犯，並加重其刑，併遞加重之；被
    告Ａ○○、地○○受徒刑之執行完畢，五年以內故意再犯本
    案有期徒刑以上如附表二所示之結夥三人以上攜帶兇器竊盜
    罪、恐嚇取財既遂罪及恐嚇取財未遂罪，均為累犯，應各依
    現行刑法第四十七條第一項規定加重其刑。又公訴人起訴事
    實關於加重竊盜部分，雖未論及附表一編號五及十八號之毀
    損犯行，然此部分犯行與前開論罪科刑之附表一部分，有牽
    連犯之裁判上一罪關係，應為起訴效力所及，自得併予審究
    。再被告附表一及附表二所為之犯行，均係於中華民國九十
    六年四月二十四日前，惟附表一所為犯行宣告有期徒刑逾一
    年六月（原審判處有期徒刑二年四月），不符減刑規定；而
    附表二所為犯行，無該減刑條例第三條不得減刑事由，符減
    刑規定，依法減其宣告刑。
四、原審判決：
  (一)上訴駁回部分：
    原審以被告Ａ○○、地○○犯行事證明確，就附表一編號五
    及十八號所示之犯行，適用刑法第三百二十一條第一項第三
    款、第四款之結夥三人以上攜帶兇器竊盜罪、第三百五十四
    條毀損罪及第三百四十六條第一項之恐嚇取財既遂罪；所為
    如附表一編號一、三、四、八、十、十三至十七、十九至二
    十一、二十三至二十六號；所為如附表一編號二、六、七、
    九、十一、十二、二十二、二十七號，適用犯刑法第三百二
    十一條第一項第三款、第四款之結夥三人以上攜帶兇器竊盜
    罪及第三百四十六條第一項、第三項之恐嚇取財既遂、未遂
    罪；並依刑法第二十八條、第四十七條第一項，修正前刑法
    第五十五條、第五十六條規定，並審酌刑法第五十七條量刑
    標準，就附表一所示之犯行（即附表四編號一之科刑）部分
    判處有期徒刑二年四月，並就扣案且為被告所有，供犯罪所
    用之物，依刑法第三十八條第一項第二款宣告沒收。本院核
    其認事用法俱無不合，量刑亦稱妥適，被告Ａ○○、地○○
    上訴意旨，認量刑過重，為無理由，應予駁回。
  (二)撤銷改判部分：
    原審對於被告Ａ○○、地○○涉犯附表二部分之犯行，予以
    論罪科刑，固非無見，惟查：被告Ａ○○、地○○附表二所
    犯，係於中華民國九十六年四月二十四日前，符減刑規定，
    原審未及審酌，依法減其宣告刑，容有未當。被告Ａ○○、
    地○○上訴意旨指摘此部分原判決量刑過重，固無理由，惟
    原審判決既有上揭可議，自應由本院撤銷改判。因被告犯數
    罪，已定應執行之刑，附表二部分（即附表四編號二至十八
    之科刑）既經上訴而撤銷，原定之執行刑亦失所附麗，應併
    予撤銷。
五、爰審酌被告Ａ○○係高職畢業、被告地○○係高中畢業，均
    正值壯年，肢體健全，不思勞動獲取報酬，結夥三人以上攜
    帶兇器行竊、毀損被害人車輛並以電話恐嚇被害人之犯罪手
    段，對於被害人所生損害非輕，於短期內即為數起犯案，嚴
    重影響社會秩序及行車安寧，犯罪後均尚知坦承犯行，惟未
    賠償被害人，被害人均有找回所竊車輛等一切情狀，均各量
    處如附表四編號二至十八所示之刑，並與上訴駁回部分即附
    表四編號一部分，定其應執行之刑，以資懲儆。另扣案如附
    表三所示之物均係被告Ａ○○、地○○及丑○○所有供犯罪
    所用之物，均依刑法第三十八條第一項第二款規定宣告沒收
    。至如附表三編號二十二至二十五號所示之各該行動電話所
    含之ＳＩＭ卡非被告所有，且非屬必須沒收之物，故不予宣
    告沒收。另被告等人持以犯罪之0000000000號行
    動電話，並非違禁物，被告復均供稱已丟棄而不存在，亦不
    予宣告沒收。又本案扣案物品中除如附表三所示之物品外之
    物品，雖可認係被告等人所有，惟尚與本件犯罪無涉，爰均
    不予宣告沒收，附此敘明。
乙、被告丑○○公訴不受理部分：
一、公訴意旨略以：被告丑○○與Ａ○○、地○○因需款花用，
    不思正途，意圖為自己不法之所有，共組擄車勒贖集團，約
    定由地○○或丑○○擔任開車找尋目標及把風工作，待選定
    欲竊取之車輛，由Ａ○○攜帶客觀上具有危險性而足供凶器
    使用之扣案如附表三編號一至十四號所示之物，竊得被害人
    之自用小客車後，再依車內所留被害人資料由三人輪流以門
    號0000000000、0000000000號行動電
    話撥打電話與被害人聯絡，要求被害人匯款至指定金融機構
    帳戶內贖車，Ａ○○、地○○、丑○○三人則以分別以門號
    0000000000、0000000000、0000
    000000號行動電話相互聯絡恐嚇取財事宜，再由Ａ○
    ○負責找不詳姓名成年男子至自動櫃員機提款，扣除給付該
    名提款人士提領金額十分之一報酬後，其餘款項則由三人均
    分牟利。謀議既定，Ａ○○即以新臺幣（下同）六千元向李
    宗桂購得曾憲德所有之臺灣郵政股份有限公司臺南永康鹽行
    郵局（下稱臺南永康鹽行郵局）000000000000
    00號帳戶存摺、金融卡及密碼，再以八千元向不詳姓名成
    年男子購得蔡順隆所有之臺灣郵政股份有限公司臺南原佃郵
    局（下稱臺南原佃郵局）00000000000000號
    帳戶存摺、金融卡及密碼，另由丑○○各以八千元向不詳姓
    名成年男子購得施崑霖所有之玉山商業銀行永康分行（下稱
    玉山銀行永康分行）0000000000000號帳戶及
    林添順所有之彰化商業銀行永康分行0000000000
    0000號帳戶存摺、金融卡及密碼，供為向被害人勒贖款
    項之匯款、提款使用（李宗桂、蔡順隆、施崑霖、林添順四
    人涉犯恐嚇取財罪嫌，另案由檢察官偵查中）。嗣：
  (一)丑○○與Ａ○○、地○○共同基於竊盜、毀損及恐嚇取財之
    概括犯意聯絡，連續於如附表一所示時間、地點，以上述方
    法竊取如附表一所示被害人之自用小客車（撬開損壞附表一
    編號五及十八號所示各該車輛之車門鎖及車內啟動鑰匙孔，
    足生損害於附表一編號五及十八號所示之被害人，其餘附表
    一所示之車輛均未據被害人提出毀損告訴），並於得手後以
    上述方法與被害人聯絡，並於電話中恫稱：如欲尋回失竊之
    車輛，必須依指示金額款項匯入指定之帳戶，若不依指示匯
    款，即將失竊車輛放火燒掉或推入山谷等語，以此加損害於
    財產之惡害通知各該被害人，致如附表一編號一、三至五、
    八、十、十三至二十一、二十三至二十六號所示之被害人均
    因而心生畏怖，乃依指示匯款至如附表一所示帳戶，其餘如
    附表一編號二、六、七、九、十一、十二、二十二、二十七
    號所示之被害人則未依指示匯入任何款項。
  (二)丑○○與Ａ○○、地○○復另行起意，共同基於竊盜及恐嚇
    取財之犯意聯絡，分別於如附表二所示時間、地點，以上述
    方法竊取如附表二所示被害人之自用小客車（撬開損壞附表
    二所示各該車輛之車門鎖及車內啟動鑰匙孔均未據被害人提
    出毀損告訴），並於得手後以上述方法與被害人聯絡，並於
    電話中恫稱：如欲尋回失竊之車輛，必須依指示金額款項匯
    入指定之帳戶，若不依指示匯款，即將失竊車輛放火燒掉或
    推入山谷等語，以此加損害於財產之惡害通知各該被害人，
    致如附表二編號一、四、五、七、十至十七號所示之被害人
    均因而心生畏怖，乃依指示匯款至如附表二所示帳戶，其餘
    如附表二編號二、三、六、八、九號所示之被害人則未依指
    示匯入任何款項。
  (三)因認被告丑○○涉犯刑法第三百二十一條第一項第三款、第
    四款之結夥三人以上攜帶兇器竊盜罪、第三百五十四條毀損
    罪及第三百四十六條第一項之恐嚇取財既遂罪嫌等語。
二、按被告死亡者，法院應諭知不受理之判決，又法院諭知不受
    理之判決，得不經言詞辯論為之。刑事訴訟法第三百零三條
    第五款、第三百零七條定有明文。
三、查本件被告丑○○業於民國九十六年六月二十二日死亡，有
    臺南市安南區戶政事務所九十六年七月二十六日南安戶字第
    ０九六０００三五四九號檢附丑○○除戶戶籍謄本可稽（見
    本院卷第十五至十六頁）。原審以被告丑○○犯罪事證明確
    ，為有罪之科刑判決，固非無見，然被告丑○○已經死亡，
    未及審酌上情，遽為實體判決，自有未合，依前開法條規定
    ，應由本院予以撤銷改判，另為諭知不受理之判決，並不經
    言詞辯論為之。
據上論結，應依刑事訴訟法第三百六十八條，第三百六十九條第
一項前段、第三百六十四條、第二百九十九條第一項前段、第三
百零三條第五款、第三百零七條，刑法第二條第一項前段、第二
十八條、第三百二十一條第一項第三款、第四款、第三百四十六
條第一項、第三項、第四十七條第一項、第五十一條第五款、第
三十八條第一項第二款，刑法施行法第一條之一第一項、第二項
，中華民國九十六年罪犯減刑條例第二條第一項第三款、第七條
第一項、第十條第一項，判決如主文。
本案經檢察官王碧霞到庭執行職務。
中　　華　　民　　國　　96　　年　　10　　月　　18　　日
                  刑事第三庭    審判長法　官 陳義仲
                                      法　官 蔡勝雄
                                      法　官 蘇清水
以上正本證明與原本無異。
不得上訴。
　　　　　　　　　　　　　　　　　　　書記官 陳嘉琍
中　　華　　民　　國　　96　　年　　10　　月　　18　　日
附錄論罪科刑法條：
刑法第三百二十一條
犯竊盜罪而有左列情形之一者，處六月以上、五年以下有期徒刑
：
一、於夜間侵入住宅或有人居住之建築物、船艦或隱匿其內而犯
    之者。
二、毀越門扇、牆垣或其他安全設備而犯之者。
三、攜帶兇器而犯之者。
四、結夥三人以上而犯之者。
五、乘火災、水災或其他災害之際而犯之者。
六、在車站或埠頭而犯之者。
前項之未遂犯罰之。
刑法第三百四十六條
意圖為自己或第三人不法之所有，以恐嚇使人將本人或第三人之
物交付者，處六月以上五年以下有期徒刑，得併科一千元以下罰
金。
以前項方法得財產上不法之利益，或使第三人得之者，亦同。
前二項之未遂犯罰之。
刑法第三百五十四條
毀棄、損壞前二條以外之他人之物或致令不堪用，足以生損害於
公眾或他人者，處二年以下有期徒刑、拘役或五百元以下罰金。
臺灣高等法院臺南分院96年度上易字第494號附表一：
┌──┬───┬────┬───────┬────┬────┬────┬───────────────────────────────────────┐
│編號│被害人│失竊車輛│竊  車  時  間│恐嚇時間│匯款時間│匯款帳戶│備                                  註                                        │
│    │      │車牌號碼├───────┤        ├────┤        │                                                                              │
│    │      │        │失  竊  地  點│        │匯款金額│        │                                                                              │
├──┼───┼────┼───────┼────┼────┼────┼───────────────────────────────────────┤
│一  │Ｎ○○│四五七二│九十五年四月十│九十五年│九十五年│臺南永康│１被害人之指述（見南縣警察局0000000000號卷第二一九至二二二頁）                │
│    │      │─ＧＨ  │一日          │四月十一│四月十一│鹽行郵局│２車輛竊盜資料個別查詢報表（見南縣警察局0000000000號卷第二二三頁）            │
│    │      │        │臺南縣善化鎮興│日上午九│日下午二│曾憲德  │                                                                              │
│    │      │        │華路與建國路路│時許    │時許    │        │                                                                              │
│    │      │        │口之停車場    │        │二萬元  │        │                                                                              │
├──┼───┼────┼───────┼────┼────┼────┼───────────────────────────────────────┤
│二  │陳又瑄│Ｗ五─八│九十五年四月十│九十五年│未匯款  │未匯款  │１被害人之指述（見南縣警察局0000000000號卷第二二四至二二七頁）                │
│    │      │八六五  │一日臺南縣永康│四月十一│        │        │                                                                              │
│    │      │        │市○○路八九九│日晚上九│        │        │                                                                              │
│    │      │        │巷巷口        │時許    │        │        │                                                                              │
├──┼───┼────┼───────┼────┼────┼────┼───────────────────────────────────────┤
│三  │寅○○│Ｗ七─五│九十五年四月十│九十五年│九十五年│臺南永康│１被害人之指述（見南縣警察局0000000000號卷第二二七之一至二三○頁）            │
│    │      │二○二  │九日          │四月二十│四月二十│鹽行郵局│２車輛竊盜資料個別查詢報表（見南縣警察局0000000000號卷第二三一頁）            │
│    │      │        │臺南市○○街一│日上午十│日上午十│曾憲德  │                                                                              │
│    │      │        │二四巷巷口    │一時許  │一時許  │        │                                                                              │
│    │      │        │              │        │三萬元  │        │                                                                              │
├──┼───┼────┼───────┼────┼────┼────┼───────────────────────────────────────┤
│四  │Ｉ○○│二六二一│九十五年四月二│九十五年│九十五年│臺南永康│１被害人之指述（見南縣警察局0000000000號卷第二三二至二三五頁、偵卷第7680號卷第│
│    │      │─ＪＧ  │十八日        │四月二十│四月二十│鹽行郵局│  一○六頁、偵卷第7681號卷第八四至八八頁）                                    │
│    │      │        │臺南市安南區長│八日上午│九日上午│曾憲德  │２車輛竊盜資料個別查詢報表（見南縣警察局0000000000號卷第二三六頁）            │
│    │      │        │溪路一段一六八│十一時許│十一時許│        │                                                                              │
│    │      │        │巷三一六弄路口│        │一萬元  │        │                                                                              │
├──┼───┼────┼───────┼────┼────┼────┼───────────────────────────────────────┤
│五  │管領人│Ｂ七─一│九十五年五月十│九十五年│九十五年│臺南永康│１被害人之指述（見南縣永警偵第0000000000號卷第一、二、三九至四一頁、南縣警察局│
│    │：劉志│九九二  │八日          │五月十八│五月十九│鹽行郵局│  0000000000號卷第二三七至二四一頁、偵卷第7680號卷第一○七至一○八頁、一三九至│
│    │權，所│        │臺南縣永康市永│日上午十│日上午十│曾憲德  │  一四一頁、偵卷第7681號卷第一○一至一○六頁）                                │
│    │有人：│        │平街二九八號旁│時許    │時四十三│        │２車輛竊盜資料個別查詢報表（見南縣警察局0000000000號卷第二四二頁）            │
│    │劉杏珍│        │              │        │分許    │        │３匯款單（見南縣永警偵第0000000000號卷第六二頁、南縣警察局0000000000號卷二四一│
│    │      │        │              │        │三萬元  │        │  頁、卷第7680號卷第一五九頁）                                                │
│    │      │        │              │        │        │        │４匯款資料（見南縣永警偵第0000000000號卷第六四至六六頁、偵卷第7680號卷第一六一│
│    │      │        │              │        │        │        │  至一六三頁）                                                                │
│    │      │        │              │        │        │        │５車輛協尋電腦輸入單（見南縣永警偵第0000000000號卷第六八頁、偵卷第7681號卷第一│
│    │      │        │              │        │        │        │  六五頁）                                                                    │
│    │      │        │              │        │        │        │                                                                              │
│    │      │        │              │        │        │        │                                                                              │
├──┼───┼────┼───────┼────┼────┼────┼───────────────────────────────────────┤
│六  │丁○○│Ｎ八─二│九十五年五月十│九十五年│未匯款  │未匯款  │１被害人之指述（見南縣警察局0000000000號卷第二四三至二四六頁）                │
│    │      │八六九  │八日          │五月十八│        │        │２車輛竊盜資料個別查詢報表（見南縣警察局0000000000號卷第二四七頁）            │
│    │      │        │臺南縣永康市文│日上午九│        │        │                                                                              │
│    │      │        │化路二○九號前│時許    │        │        │                                                                              │
├──┼───┼────┼───────┼────┼────┼────┼───────────────────────────────────────┤
│七  │康黃瑞│Ｊ三─七│九十五年五月十│九十五年│未匯款  │未匯款  │１被害人之指述（見南縣警察局0000000000號卷第二四八至二五一頁）                │
│    │雲    │二五九  │八日          │五月十八│        │        │２車輛竊盜資料個別查詢報表（見南縣警察局0000000000號卷第二五二頁）            │
│    │      │        │臺南縣新化鎮護│日上午九│        │        │                                                                              │
│    │      │        │國里建國街九巷│時許    │        │        │                                                                              │
│    │      │        │一一號前      │        │        │        │                                                                              │
├──┼───┼────┼───────┼────┼────┼────┼───────────────────────────────────────┤
│八  │Ｇ○○│Ｎ三─六│九十五年五月二│九十五年│九十五年│彰化銀行│１被害人之指述（見南縣警察局0000000000號卷第二五三至二五六頁）                │
│    │      │三九○  │十三日        │五月二十│五月二十│永康分行│２車輛竊盜資料個別查詢報表（見南縣警察局0000000000號卷第二五七頁）            │
│    │      │        │臺南縣永康市龍│三日上午│四日下午│林添順  │                                                                              │
│    │      │        │埔街四三○巷一│八時許  │一時許  │        │                                                                              │
│    │      │        │五號前        │        │八千一百│        │                                                                              │
│    │      │        │              │        │元      │        │                                                                              │
├──┼───┼────┼───────┼────┼────┼────┼───────────────────────────────────────┤
│九  │Ｂ○○│八Ｒ─三│九十五年五月三│九十五年│未匯款  │未匯款  │１被害人之指述（見南縣警察局0000000000號卷第二五八至二六一頁）                │
│    │      │○七三  │十日          │五月三十│        │        │２車輛竊盜資料個別查詢報表（見南縣警察局0000000000號卷第二六三頁）            │
│    │      │        │臺南市安南區長│一日下午│        │        │３車輛失竊尋獲電腦輸入單（見南縣警察局0000000000號卷第二六二頁）              │
│    │      │        │和路二段一二巷│三時許  │        │        │                                                                              │
│    │      │        │二七七弄公園旁│        │        │        │                                                                              │
│    │      │        │              │        │        │        │                                                                              │
├──┼───┼────┼───────┼────┼────┼────┼───────────────────────────────────────┤
│十  │Ｅ○○│ＣＰ─四│九十五年五月三│九十五年│九十五年│玉山銀行│１被害人之指述（見南縣警察局0000000000號卷第二六四至二六七頁）                │
│    │      │二四七  │十日          │五月三十│五月三十│永康分行│２車輛竊盜資料個別查詢報表（見南縣警察局0000000000號卷第二六九頁）            │
│    │      │        │臺南縣永康市龍│日上午十│日下午一│施崑霖  │３匯款資料（見南縣警察局0000000000號卷第二六八頁）                            │
│    │      │        │國街二六○號前│時許    │時許    │        │                                                                              │
│    │      │        │              │        │二萬三千│        │                                                                              │
├──┼───┼────┼───────┼────┼────┼────┼───────────────────────────────────────┤
│十一│辛○○│四二八○│九十五年六月四│九十五年│未匯款  │未匯款  │１被害人之指述（見南縣警察局0000000000號卷第二七○至二七三頁）                │
│    │      │─ＧＪ  │日            │六月四日│        │        │２車輛竊盜資料個別查詢報表（見南縣警察局0000000000號卷第二七四頁）            │
│    │      │        │臺南市○○路一│晚上十一│        │        │                                                                              │
│    │      │        │段二一二巷四○│時許    │        │        │                                                                              │
│    │      │        │號旁          │        │        │        │                                                                              │
├──┼───┼────┼───────┼────┼────┼────┼───────────────────────────────────────┤
│十二│辰○○│五四八九│九十五年六月二│九十五年│未匯款  │未匯款  │１被害人之指述（見南縣警察局0000000000號卷第二七五至二七八頁）                │
│    │      │─ＧＫ  │日            │六月二日│        │        │２車輛竊盜資料個別查詢報表（見南縣警察局0000000000號卷第二七九頁）            │
│    │      │        │臺南縣歸仁鄉南│上午十時│        │        │３車輛失竊尋獲電腦輸入單（見南縣警察局0000000000號卷第二八○頁）              │
│    │      │        │興村文化街三段│許      │        │        │                                                                              │
│    │      │        │三○六號前    │        │        │        │                                                                              │
│    │      │        │              │        │        │        │                                                                              │
├──┼───┼────┼───────┼────┼────┼────┼───────────────────────────────────────┤
│十三│宙○○│Ｎ八─八│九十五年六月二│九十五年│九十五年│彰化銀行│１被害人之指述（見南縣警察局0000000000號卷第二八一至二八四頁）                │
│    │      │七八一  │日            │六月二日│六月二日│永康分行│２車輛竊盜資料個別查詢報表（見南縣警察局0000000000號卷第二八五頁）            │
│    │      │        │臺南市東區裕信│上午十時│上午十一│林添順  │                                                                              │
│    │      │        │一街三號      │許      │時許    │        │                                                                              │
│    │      │        │              │        │三萬元  │        │                                                                              │
├──┼───┼────┼───────┼────┼────┼────┼───────────────────────────────────────┤
│十四│未○○│六Ｗ─三│九十五年六月五│九十五年│九十五年│玉山銀行│１被害人之指述（見南縣警察局0000000000號卷第二八六至二八八頁、偵卷第7681號卷第│
│    │      │八三九  │日            │六月五日│六月五日│永康分行│  九五至九八頁）                                                              │
│    │      │        │臺南縣麻豆鎮榖│上午十時│下午三時│施崑霖  │２車輛竊盜資料個別查詢報表（見南縣警察局0000000000號卷第二九一頁、偵卷第7681號│
│    │      │        │興里自由路三二│許      │許      │        │  第一○○頁）                                                                │
│    │      │        │之二一號前    │        │二萬五千│        │３匯款單（見南縣警察局0000000000號卷第二八九頁、偵卷第7681號卷九九頁）        │
│    │      │        │              │        │元      │        │４電話通聯紀錄（見南縣警察局0000000000號卷第二九○頁）                        │
│    │      │        │              │        │        │        │                                                                              │
│    │      │        │              │        │        │        │                                                                              │
├──┼───┼────┼───────┼────┼────┼────┼───────────────────────────────────────┤
│十五│Ｈ○○│Ｅ五─七│九十五年六月六│九十五年│九十五年│玉山銀行│１被害人之指述（見南縣警察局0000000000號卷第二九七至三○○頁）                │
│    │      │九二一  │日            │六月六日│六月七日│永康分行│２車輛竊盜資料個別查詢報表（見南縣警察局0000000000號卷第三○一頁）            │
│    │      │        │臺南縣新化鎮大│某時    │下午二時│施崑霖  │                                                                              │
│    │      │        │新路一一一巷四│        │許      │        │                                                                              │
│    │      │        │八號空地旁    │        │一萬五千│        │                                                                              │
│    │      │        │              │        │元      │        │                                                                              │
├──┼───┼────┼───────┼────┼────┼────┼───────────────────────────────────────┤
│十六│亥○○│Ｃ七─五│九十五年六月七│九十五年│九十五年│玉山銀行│１被害人之指述（見南縣警察局0000000000號卷第三○二至三○五頁、偵卷第7680號卷第│
│    │      │二五二  │日            │六月七日│六月七日│永康分行│  一○四至一○五頁、偵卷第7681號卷第八九至九二頁）                            │
│    │      │        │臺南縣永康市南│上午十時│某時    │施崑霖  │２車輛竊盜資料個別查詢報表（見南縣警察局0000000000號卷第三○七頁、偵卷第7681號│
│    │      │        │工街二八八巷一│許      │三萬元  │        │  卷第九四頁）                                                                │
│    │      │        │號前          │        │        │        │３匯款資料（見南縣警察局0000000000號卷第三○六頁、偵卷第7681號第九三頁        │
│    │      │        │              │        │        │        │  ）                                                                          │
│    │      │        │              │        │        │        │                                                                              │
├──┼───┼────┼───────┼────┼────┼────┼───────────────────────────────────────┤
│十七│Ｃ○○│三Ｓ─九│九十五年六月七│九十五年│九十五年│玉山銀行│１被害人之指述（見南縣警察局0000000000號卷第三○八至三一一頁）                │
│    │      │六九二  │日            │六月七日│六月七日│永康分行│２車輛竊盜資料個別查詢報表（見南縣警察局0000000000號卷第三一二頁）            │
│    │      │        │臺南市北區文賢│某時    │某時    │施崑霖  │                                                                              │
│    │      │        │路二九二巷八五│        │二萬元  │        │                                                                              │
│    │      │        │號前          │        │        │        │                                                                              │
├──┼───┼────┼───────┼────┼────┼────┼───────────────────────────────────────┤
│十八│己○○│Ｎ三─三│九十五年六月八│九十五年│九十五年│玉山銀行│１被害人之指述（見南縣警察局0000000000號卷第三一三至三一六頁）                │
│    │      │八六八  │日            │六月八日│六月八日│永康分行│２車輛竊盜資料個別查詢報表（見南縣警察局0000000000號卷第三一七頁）            │
│    │      │        │臺南縣新營市建│上午九時│某時    │施崑霖  │３匯款單（見南縣警察局0000000000號卷第三一八頁）                              │
│    │      │        │業路八號前    │三十分許│四萬元  │        │                                                                              │
│    │      │        │              │        │        │        │                                                                              │
├──┼───┼────┼───────┼────┼────┼────┼───────────────────────────────────────┤
│十九│玄○○│Ｎ二─二│九十五年六月九│九十五年│九十五年│玉山銀行│１被害人之指述（見南縣警察局0000000000號卷第三一九至三二二頁、偵卷第7680號卷第│
│    │      │六三五  │日            │六月十日│六月十二│永康分行│  一○五至一○六頁、偵卷第7681號卷第五七至六○頁）                            │
│    │      │        │臺南縣鹽水鎮新│晚上七時│日某時  │施崑霖  │２車輛竊盜資料個別查詢報表（見南縣警察局0000000000號卷第三二三頁、偵卷第7681號│
│    │      │        │太路二號前    │許      │五萬元  │        │  卷第六一頁）                                                                │
│    │      │        │              │        │        │        │３匯款單（見南縣警察局0000000000號卷第三二五頁、偵卷第7681號卷六三頁）        │
│    │      │        │              │        │        │        │４匯款資料（見南縣警察局0000000000號卷第三二四頁、偵卷第7681號卷第六二頁）    │
│    │      │        │              │        │        │        │                                                                              │
│    │      │        │              │        │        │        │                                                                              │
│    │      │        │              │        │        │        │                                                                              │
├──┼───┼────┼───────┼────┼────┼────┼───────────────────────────────────────┤
│二十│甲○○│Ｎ七─九│九十五年六月十│九十五年│九十五年│彰化銀行│１被害人之指述（見南縣警察局0000000000號卷第三二六至三二九頁、偵卷第7680號卷第│
│    │      │五二七  │四日          │六月十四│六月十四│永康分行│  一○一至一○二頁、偵卷第7681號卷第七八至八一頁）                            │
│    │      │        │臺南縣新化鎮仁│日上午十│日下午二│林添順  │２車輛竊盜資料個別查詢報表（見南縣警察局0000000000號卷第三三一頁、偵卷第7681號│
│    │      │        │愛街五四號旁  │一時許  │時許    │        │  卷第八三頁）                                                                │
│    │      │        │              │        │三萬元  │        │３匯款單（見南縣警察局0000000000號卷第三三○頁、偵卷第7681號卷八二頁）        │
│    │      │        │              │        │        │        │                                                                              │
│    │      │        │              │        │        │        │                                                                              │
├──┼───┼────┼───────┼────┼────┼────┼───────────────────────────────────────┤
│二十│Ｊ○○│Ｎ七─六│九十五年六月十│九十五年│九十五年│彰化銀行│１被害人之指述（見南縣警察局0000000000號卷第三三二至三三六頁、偵卷第7680號卷第│
│一  │      │一七八  │六日          │六月十六│六月十六│永康分行│  一○六至一○七頁、偵卷第7681號卷第六四至六八頁）                            │
│    │      │        │臺南縣麻豆鎮忠│日上午十│日中午十│林添順  │２匯款資料（見南縣警察局0000000000號卷第三三七至三三八頁、偵卷第7681號卷第六九│
│    │      │        │孝路與興中路交│一時許  │二時許  │        │  至七○頁）                                                                  │
│    │      │        │岔路口之空地  │        │一萬元  │        │                                                                              │
├──┼───┼────┼───────┼────┼────┼────┼───────────────────────────────────────┤
│二十│Ｋ○○│Ｍ二─○│九十五年六月十│九十五年│未匯款  │未匯款  │１被害人之指述（見南縣警察局0000000000號卷第三三九至三四二頁、偵卷第7681號卷第│
│二  │      │九二一  │六日          │六月十六│        │        │  一一三至一一六頁）                                                          │
│    │      │        │臺南縣安定鄉安│日中午十│        │        │２車輛竊盜資料個別查詢報表（見南縣警察局0000000000號卷第三四三頁、偵卷第7681號│
│    │      │        │加村三二之二號│二時許  │        │        │  卷第一一七頁）                                                              │
│    │      │        │前            │        │        │        │                                                                              │
├──┼───┼────┼───────┼────┼────┼────┼───────────────────────────────────────┤
│二十│天○○│五九七六│九十五年六月二│九十五年│九十五年│彰化銀行│１被害人之指述（見南縣警察局0000000000號卷第三四八至三五一頁）                │
│三  │      │─ＦＢ  │十三日        │六月二十│六月二十│永康分行│２車輛竊盜資料個別查詢報表（見南縣警察局0000000000號卷第三五二頁）            │
│    │      │        │高雄縣茄定鄉嘉│三日上午│三日上午│林添順  │                                                                              │
│    │      │        │福村仁愛路二段│十時許  │十一時許│        │                                                                              │
│    │      │        │鄉有停車場    │        │一萬元  │        │                                                                              │
├──┼───┼────┼───────┼────┼────┼────┼───────────────────────────────────────┤
│二十│子○○│Ｊ五─五│九十五年六月二│九十五年│九十五年│彰化銀行│１被害人之指述（見南縣警察局0000000000號卷第三五三至三五六頁）                │
│四  │      │八三九  │十五日        │六月二十│六月二十│永康分行│２車輛竊盜資料個別查詢報表（見南縣警察局0000000000號卷第三五七頁）            │
│    │      │        │臺南縣新營市中│五日某時│九日下午│林添順  │                                                                              │
│    │      │        │興路新興醫院停│        │三時許  │        │                                                                              │
│    │      │        │車場內        │        │八千元  │        │                                                                              │
├──┼───┼────┼───────┼────┼────┼────┼───────────────────────────────────────┤
│二十│劉廷藤│八Ｊ─六│九十五年六月二│九十五年│九十五年│彰化銀行│１被害人之指述（見南縣警察局0000000000號卷第三五八至三六一頁）                │
│五  │      │六九○  │十七日        │六月二十│六月二十│永康分行│２車輛竊盜資料個別查詢報表（見南縣警察局0000000000號卷第三六二頁）            │
│    │      │        │臺南縣下營鄉中│七日上午│八日上午│林添順  │                                                                              │
│    │      │        │山路二段一二二│十一時許│十時許  │        │                                                                              │
│    │      │        │巷內          │        │二萬元  │        │                                                                              │
├──┼───┼────┼───────┼────┼────┼────┼───────────────────────────────────────┤
│二十│午○○│五Ｋ─一│九十五年六月二│九十五年│九十五年│彰化銀行│１被害人之指述（見南縣警察局0000000000號卷第三六三至三六六頁）                │
│六  │      │九一八  │十九日        │六月二十│六月三十│永康分行│２車輛竊盜資料個別查詢報表（見南縣警察局0000000000號卷第三六八頁）            │
│    │      │        │臺南縣下營鄉新│九日下午│日下午二│林添順  │３匯款資料（見南縣警察局0000000000號卷第三六七頁）                            │
│    │      │        │興村自由街二一│一時許  │時許    │        │                                                                              │
│    │      │        │○號前        │        │二萬七千│        │                                                                              │
│    │      │        │              │        │元      │        │                                                                              │
├──┼───┼────┼───────┼────┼────┼────┼───────────────────────────────────────┤
│二十│戊○○│ＣＮ─二│九十五年六月二│九十五年│未匯款  │未匯款  │１被害人之指述（見南縣警察局0000000000號卷第三六九至三七二頁）                │
│七  │      │九一○  │十九日        │六月二十│        │        │２電話通聯紀錄（見南縣警察局0000000000號卷第三七三頁）                        │
│    │      │        │臺南縣新營市開│九日某時│        │        │                                                                              │
│    │      │        │元路旁        │        │        │        │                                                                              │
└──┴───┴────┴───────┴────┴────┴────┴───────────────────────────────────────┘
臺灣高等法院臺南分院96年度上易字第494號附表二：
┌──┬───┬────┬───────┬────┬────┬────┬───────────────────────────────┐
│編號│被害人│失竊車輛│竊  車  時  間│恐嚇時間│匯款時間│匯款帳戶│                                    註                        │
│    │      │車牌號碼├───────┤        ├────┤        │                                                              │
│    │      │        │失  竊  地  點│        │匯款金額│        │                                                              │
├──┼───┼────┼───────┼────┼────┼────┼───────────────────────────────┤
│一  │戌○○│八Ｎ─○│九十五年七月二│九十五年│九十五年│臺南原佃│１被害人之指述（見南縣警察局0000000000號卷第三七四至三七七頁）│
│    │      │○五七  │日            │七月三日│七月三日│郵局    │２車輛竊盜資料個別查詢報表（見南縣警察局0000000000號卷第三七  │
│    │      │        │臺南縣官田鄉南│上午十一│中午十二│蔡順隆  │  八頁）                                                      │
│    │      │        │部村四一之一號│時許    │時許    │        │                                                              │
│    │      │        │前            │        │六萬元  │        │                                                              │
├──┼───┼────┼───────┼────┼────┼────┼───────────────────────────────┤
│二  │卯○○│ＹＺ─九│九十五年七月四│九十五年│未匯款  │未匯款  │１被害人之指述（見南縣警察局0000000000號卷第三七九至三八二頁）│
│    │      │五八八  │日            │七月四日│        │        │２車輛竊盜資料個別查詢報表（見南縣警察局0000000000號卷第三八  │
│    │      │        │臺南縣新營市新│某時    │        │        │  三頁）                                                      │
│    │      │        │進路三六六號  │        │        │        │                                                              │
├──┼───┼────┼───────┼────┼────┼────┼───────────────────────────────┤
│三  │乙○○│ＵＮ─一│九十五年七月五│九十五年│未匯款  │未匯款  │１害人之指述（見南縣警察局0000000000號卷第三八四至三八七頁）  │
│    │      │九三九  │日            │七月五日│        │        │２車輛竊盜資料個別查詢報表（見南縣警察局0000000000號卷第三八八│
│    │      │        │臺南縣歸仁鄉許│上午十一│        │        │  頁）                                                        │
│    │      │        │厝村公園路一四│時許    │        │        │                                                              │
│    │      │        │八號前        │        │        │        │                                                              │
├──┼───┼────┼───────┼────┼────┼────┼───────────────────────────────┤
│四  │申○○│Ｓ四─○│九十五年七月六│九十五年│九十五年│臺南原佃│１被害人之指述（見南縣警察局0000000000號卷第三八九至三九二頁）│
│    │      │二三二  │日            │七月六日│七月七日│郵局    │２車輛竊盜資料個別查詢報表（見南縣警察局0000000000號卷第三九  │
│    │      │        │臺南縣麻豆鎮興│晚上十一│某時    │蔡順隆  │  四頁）                                                      │
│    │      │        │中路二五一巷空│時三十分│二萬元  │        │３電話通聯紀錄（見南縣警察局0000000000號卷第三九三頁）        │
│    │      │        │地            │許      │        │        │                                                              │
├──┼───┼────┼───────┼────┼────┼────┼───────────────────────────────┤
│五  │酉○○│Ｙ六─二│九十五年七月七│九十五年│九十五年│臺南原佃│１被害人之指述（見南縣警察局0000000000號卷第三九五至三九八頁、│
│    │      │八九八  │日            │七月七日│七月七日│郵局    │  偵卷第7680號卷第一○三至一○四頁、偵卷第7681號第七一至七四頁│
│    │      │        │臺南縣新營市進│中午十二│下午二時│蔡順隆  │  ）                                                          │
│    │      │        │修街九五號前  │時許    │三十分許│        │２車輛竊盜資料個別查詢報表（見南縣警察局0000000000號卷第三九九│
│    │      │        │              │        │四萬元  │        │  頁、偵卷第7681號卷第七五頁）                                │
│    │      │        │              │        │        │        │３匯款單（見南縣警察局0000000000號卷第四○○頁、偵卷第7681號卷│
│    │      │        │              │        │        │        │  七六頁）                                                    │
│    │      │        │              │        │        │        │４車輛失竊尋獲證明單（見南縣警察局0000000000號卷第四○一頁、偵│
│    │      │        │              │        │        │        │  卷第7681號卷第七七頁）                                      │
├──┼───┼────┼───────┼────┼────┼────┼───────────────────────────────┤
│六  │黃○  │Ｎ二─一│九十五年七月十│九十五年│未匯款  │未匯款  │１被害人之指述（見南縣警察局0000000000號卷第四○二至四○五頁）│
│    │      │六二七  │日            │七月十日│        │        │２車輛竊盜資料個別查詢報表（見南縣警察局0000000000號卷第四○  │
│    │      │        │臺南縣新營市民│晚上十一│        │        │  六頁）                                                      │
│    │      │        │生路一六三巷一│時許    │        │        │                                                              │
│    │      │        │○二號前      │        │        │        │                                                              │
├──┼───┼────┼───────┼────┼────┼────┼───────────────────────────────┤
│七  │Ｍ○  │三Ｍ─九│九十五年七月十│九十五年│九十五年│臺南原佃│１被害人之指述（見南縣警察局0000000000號卷第四○七至四一      │
│    │      │九一三  │日            │七月十日│七月十一│郵局    │  ○頁）                                                      │
│    │      │        │臺南縣鹽水鎮新│晚上八時│日下午二│蔡順隆  │２車輛竊盜資料個別查詢報表（見南縣警察局0000000000號卷第四一一│
│    │      │        │中路八二巷二八│許      │時許    │        │  頁）                                                        │
│    │      │        │號前          │        │六萬元  │        │                                                              │
├──┼───┼────┼───────┼────┼────┼────┼───────────────────────────────┤
│八  │宇○○│Ｊ八─三│九十五年七月十│九十五年│未匯款  │未匯款  │１被害人之指述（見南縣警察局0000000000號卷第四一二至四一五頁）│
│    │      │二四一  │二日          │七月十三│        │        │２車輛竊盜資料個別查詢報表（見南縣警察局0000000000號卷第四一  │
│    │      │        │臺南市安南區義│日上午十│        │        │  七頁）                                                      │
│    │      │        │安路二二六巷一│時許    │        │        │３車輛失竊尋獲證明單（見南縣警察局0000000000號卷第四一六頁）  │
│    │      │        │七號前        │        │        │        │                                                              │
│    │      │        │              │        │        │        │                                                              │
├──┼───┼────┼───────┼────┼────┼────┼───────────────────────────────┤
│九  │巳○○│ＤＰ─一│九十五年七月十│九十五年│未匯款  │未匯款  │１被害人之指述（見南縣警察局0000000000號卷第四一八至四二一頁、│
│    │      │二二八  │三日          │七月十三│        │        │  偵卷第7680號卷第一○二至一○三頁、偵卷第7681號卷第五二至五五│
│    │      │        │嘉義縣義竹鄉六│日上午十│        │        │  頁）                                                        │
│    │      │        │桂村義竹一五六│時許    │        │        │２車輛竊盜資料個別查詢報表（見南縣警察局0000000000號卷第四二二│
│    │      │        │號前          │        │        │        │  頁、偵卷第7681號卷第五六頁）                                │
├──┼───┼────┼───────┼────┼────┼────┼───────────────────────────────┤
│十  │Ｄ○○│六Ｋ─八│九十五年七月十│九十五年│九十五年│臺南原佃│１被害人之指述（見南縣警察局0000000000號卷第四二三至四二六頁）│
│    │      │二○七  │一日          │七月十二│七月十三│郵局    │２車輛竊盜資料個別查詢報表（見南縣警察局0000000000號卷第四二  │
│    │      │        │臺南縣鹽水鎮北│日下午三│日上午十│蔡順隆  │  七頁）                                                      │
│    │      │        │門路九巷路口  │時許    │一時許  │        │                                                              │
│    │      │        │              │        │三萬元  │        │                                                              │
├──┼───┼────┼───────┼────┼────┼────┼───────────────────────────────┤
│十一│癸○○│Ｐ三─一│九十五年七月十│九十五年│九十五年│臺南原佃│１被害人之指述（見南縣警察局0000000000號卷第四二八至四三一頁）│
│    │      │九二二  │四日          │七月十四│七月十四│郵局    │２車輛竊盜資料個別查詢報表（見南縣警察局0000000000號卷第四三  │
│    │      │        │臺南縣麻豆鎮博│日上午十│日下午二│蔡順隆  │  二頁）                                                      │
│    │      │        │愛路安仔牛肉店│時三十分│時許    │        │                                                              │
│    │      │        │旁            │許      │三萬元  │        │                                                              │
├──┼───┼────┼───────┼────┼────┼────┼───────────────────────────────┤
│十二│壬○○│Ａ八─六│九十五年八月十│九十五年│九十五年│臺南原佃│１被害人之指述（見南縣警察局0000000000號卷第四三三至四三六頁）│
│    │      │五七○  │四日          │八月十四│八月十五│郵局    │                                                              │
│    │      │        │臺南縣新營市三│日某時  │日某時  │蔡順隆  │                                                              │
│    │      │        │民路火車站附近│        │一萬元  │        │                                                              │
├──┼───┼────┼───────┼────┼────┼────┼───────────────────────────────┤
│十三│Ｌ○○│Ｈ四─四│九十五年八月十│九十五年│九十五年│臺南原佃│１被害人之指述（見南縣警察局0000000000號卷第四三七至四四      │
│    │      │一○三  │六日          │八月十六│八月十六│郵局    │  ○頁）                                                      │
│    │      │        │臺南縣新營市復│日下午二│日下午三│蔡順隆  │２車輛竊盜資料個別查詢報表（見南縣警察局0000000000號卷第四四一│
│    │      │        │興路一○七四巷│時許    │時許    │        │  頁）                                                        │
│    │      │        │一二號前      │        │一萬四千│        │                                                              │
│    │      │        │              │        │元      │        │                                                              │
├──┼───┼────┼───────┼────┼────┼────┼───────────────────────────────┤
│十四│庚○○│Ｄ三─六│九十五年八月二│九十五年│九十五年│玉山銀行│１被害人之指述（見南縣警察局0000000000號卷第四四二至四四五頁、│
│    │      │一○八  │十二日        │八月二十│八月二十│永康分行│  偵卷第7680號卷第一○二頁、偵卷第7681號卷第一○七至一一      │
│    │      │        │臺南縣東山鄉東│二日上午│三日某時│施崑霖  │  ○頁）                                                      │
│    │      │        │鎮村○○路旁  │十時許  │八千元  │        │２車輛竊盜資料個別查詢報表（見南縣警察局0000000000號卷第四六七│
│    │      │        │              │        │        │        │  頁、偵卷第7681號卷第一一二頁）                              │
│    │      │        │              │        │        │        │３匯款資料（見南縣警察局0000000000號卷第四四六頁、偵卷第7681號│
│    │      │        │              │        │        │        │  卷第一一一頁）                                              │
├──┼───┼────┼───────┼────┼────┼────┼───────────────────────────────┤
│十五│Ｏ○○│Ｓ六─○│九十五年八月二│九十五年│九十五年│玉山銀行│１被害人之指述（見南縣警察局0000000000號卷第四四八至四五一頁）│
│    │      │四七一  │十二日        │八月二十│八月二十│永康分行│２車輛竊盜資料個別查詢報表（見南縣警察局0000000000號卷第四五  │
│    │      │        │臺南縣新營市健│二日凌晨│三日下午│施崑霖  │  二頁）                                                      │
│    │      │        │康路一○一號旁│四時許  │三時許  │        │                                                              │
│    │      │        │              │        │三萬元  │        │                                                              │
├──┼───┼────┼───────┼────┼────┼────┼───────────────────────────────┤
│十六│丙○○│Ｊ三─三│九十五年八月十│九十五年│九十五年│臺南原佃│１被害人之指述（見南縣警察局0000000000號卷第二九二至二九五頁）│
│    │      │六一六  │四日          │八月十四│八月十六│郵局    │２車輛竊盜資料個別查詢報表（見南縣警察局0000000000號卷第二九  │
│    │      │        │臺南縣東山鄉聖│日凌晨一│日下午五│蔡順隆  │  六頁）                                                      │
│    │      │        │賢村頂窩二四號│時許    │時許    │        │                                                              │
│    │      │        │旁            │        │一萬六千│        │                                                              │
│    │      │        │              │        │元      │        │                                                              │
├──┼───┼────┼───────┼────┼────┼────┼───────────────────────────────┤
│十七│Ｆ○○│○三六二│九十五年八月二│九十五年│九十五年│玉山銀行│１被害人之指述（見南縣警察局0000000000號卷第三四四至三四七頁）│
│    │      │─ＧＬ  │十一日        │八月二十│八月二十│永康分行│                                                              │
│    │      │        │臺南縣白河鎮新│三日某時│三日下午│施崑霖  │                                                              │
│    │      │        │生路六七號    │        │二時許  │        │                                                              │
│    │      │        │              │        │一萬五千│        │                                                              │
│    │      │        │              │        │元      │        │                                                              │
└──┴───┴────┴───────┴────┴────┴────┴───────────────────────────────┘
臺灣高等法院臺南分院96年度上易字第494號附表三：
┌───┬─────────────────┬──┐
│編  號│扣案物品名稱                      │數量│
├───┼─────────────────┼──┤
│一    │起子                              │五支│
├───┼─────────────────┼──┤
│二    │剪刀                              │一把│
├───┼─────────────────┼──┤
│三    │扳手                              │三支│
├───┼─────────────────┼──┤
│四    │十字起子                          │三支│
├───┼─────────────────┼──┤
│五    │活動扳手                          │二支│
├───┼─────────────────┼──┤
│六    │一字起子                          │一支│
├───┼─────────────────┼──┤
│七    │鋸子板                            │二片│
├───┼─────────────────┼──┤
│八    │勾子                              │一支│
├───┼─────────────────┼──┤
│九    │固定鉗                            │一支│
├───┼─────────────────┼──┤
│十    │扳手                              │一支│
├───┼─────────────────┼──┤
│十一  │一字起子                          │二支│
├───┼─────────────────┼──┤
│十二  │套筒起子                          │一支│
├───┼─────────────────┼──┤
│十三  │開鎖起子                          │一支│
├───┼─────────────────┼──┤
│十四  │美工刀                            │一支│
├───┼─────────────────┼──┤
│十五  │膠帶                              │一個│
├───┼─────────────────┼──┤
│十六  │手電筒                            │一支│
├───┼─────────────────┼──┤
│十七  │筆形手電筒                        │一支│
├───┼─────────────────┼──┘
│十八  │棕色手提包                        │一個│
├───┼─────────────────┼──┤
│十九  │手套                              │一雙│
├───┼─────────────────┼──┤
│二十  │行車電腦                          │一部│
├───┼─────────────────┼──┤
│二十一│對講機                            │三支│
├───┼─────────────────┼──┤
│二十二│門號0000000000號行動電話│一支│
├───┼─────────────────┼──┤
│二十三│門號0000000000號行動電話│一支│
├───┼─────────────────┼──┤
│二十四│門號0000000000號行動電話│一支│
├───┼─────────────────┼──┤
│二十五│門號0000000000號行動電話│一支│
├───┼─────────────────┼──┤
│二十六│蔡順隆臺南原佃郵局郵政存簿儲金簿  │一本│
│      │（含金融卡一張）                  │    │
└───┴─────────────────┴──┘
臺灣高等法院臺南分院96年度上易字第494號附表四：
┌──┬────────────┬───────────────┬──────────────────────┐
│編號│犯     罪     時     間 │罪                    名      │宣          告          刑                  │
├──┼────────────┼───────────────┼──────────────────────┤
│一  │九十五年四月間至同年六月│共同連續恐嚇取財，累犯        │有期徒刑二年四月，扣案如附表三所示之物均沒收│
│    │間                      │                              │。                                          │
├──┼────────────┼───────────────┼──────────────────────┤
│二  │九十五年七月二日        │結夥三人以上攜帶兇器竊盜，累犯│有期徒刑八月，減為有期徒刑四月，扣案如附表三│
│    │                        │                              │編號一至二十一號所示之物均沒收。            │
│    ├────────────┼───────────────┼──────────────────────┤
│    │九十五年七月三日        │共同恐嚇取財，累犯            │有期徒刑八月，減為有期徒刑四月，扣案如附表三│
│    │                        │                              │編號二十二至二十六號所示之物均沒收。        │
├──┼────────────┼───────────────┼──────────────────────┤
│三  │九十五年七月四日        │結夥三人以上攜帶兇器竊盜，累犯│有期徒刑八月，減為有期徒刑四月，扣案如附表三│
│    │                        │                              │編號一至二十一號所示之物均沒收。            │
│    │                        ├───────────────┼──────────────────────┤
│    │                        │共同恐嚇取財未遂，累犯        │有期徒刑四月，減為有期徒刑二月，扣案如附表三│
│    │                        │                              │編號二十二至二十六號所示之物均沒收。        │
├──┼────────────┼───────────────┼──────────────────────┤
│四  │九十五年七月五日        │結夥三人以上攜帶兇器竊盜，累犯│有期徒刑八月，減為有期徒刑四月，扣案如附表三│
│    │                        │                              │編號一至二十一號所示之物均沒收。            │
│    │                        ├───────────────┼──────────────────────┤
│    │                        │共同恐嚇取財未遂，累犯        │有期徒刑四月，減為有期徒刑二月，扣案如附表三│
│    │                        │                              │編號二十二至二十六號所示之物均沒收。        │
├──┼────────────┼───────────────┼──────────────────────┤
│五  │九十五年七月六日        │結夥三人以上攜帶兇器竊盜，累犯│有期徒刑八月，減為有期徒刑四月，扣案如附表三│
│    │                        │                              │編號一至二十一號所示之物均沒收。            │
│    ├────────────┼───────────────┼──────────────────────┤
│    │九十五年七月七日        │共同恐嚇取財，累犯            │有期徒刑八月，減為有期徒刑四月，扣案如附表三│
│    │                        │                              │編號二十二至二十六號所示之物均沒收。        │
├──┼────────────┼───────────────┼──────────────────────┤
│六  │九十五年七月七日        │結夥三人以上攜帶兇器竊盜，累犯│有期徒刑八月，減為有期徒刑四月，扣案如附表三│
│    │                        │                              │編號一至二十一號所示之物均沒收。            │
│    │                        ├───────────────┼──────────────────────┤
│    │                        │共同恐嚇取財，累犯            │有期徒刑八月，減為有期徒刑四月，扣案如附表三│
│    │                        │                              │編號二十二至二十六號所示之物均沒收。        │
├──┼────────────┼───────────────┼──────────────────────┤
│七  │九十五年七月十日        │結夥三人以上攜帶兇器竊盜，累犯│有期徒刑八月，減為有期徒刑四月，扣案如附表三│
│    │                        │                              │編號一至二十一號所示之物均沒收。            │
│    │                        ├───────────────┼──────────────────────┤
│    │                        │共同恐嚇取財未遂，累犯        │有期徒刑四月，減為有期徒刑二月，扣案如附表三│
│    │                        │                              │編號二十二至二十六號所示之物均沒收。        │
├──┼────────────┼───────────────┼──────────────────────┤
│八  │九十五年七月十日        │結夥三人以上攜帶兇器竊盜，累犯│有期徒刑八月，減為有期徒刑四月，扣案如附表三│
│    │                        │                              │編號一至二十一號所示之物均沒收。            │
│    ├────────────┼───────────────┼──────────────────────┤
│    │九十五年七月十一日      │共同恐嚇取財，累犯            │有期徒刑八月，減為有期徒刑四月，扣案如附表三│
│    │                        │                              │編號二十二至二十六號所示之物均沒收。        │
├──┼────────────┼───────────────┼──────────────────────┤
│九  │九十五年七月十二日      │結夥三人以上攜帶兇器竊盜，累犯│有期徒刑八月，減為有期徒刑四月，扣案如附表三│
│    │                        │                              │編號一至二十一號所示之物均沒收。            │
│    ├────────────┼───────────────┼──────────────────────┤
│    │九十五年七月十三日      │共同恐嚇取財未遂，累犯        │有期徒刑四月，減為有期徒刑二月，扣案如附表三│
│    │                        │                              │編號二十二至二十六號所示之物均沒收。        │
├──┼────────────┼───────────────┼──────────────────────┤
│十  │九十五年七月十三日      │結夥三人以上攜帶兇器竊盜，累犯│有期徒刑八月，減為有期徒刑四月，扣案如附表三│
│    │                        │                              │編號一至二十一號所示之物均沒收。            │
│    │                        ├───────────────┼──────────────────────┤
│    │                        │共同恐嚇取財未遂，累犯        │有期徒刑四月，減為有期徒刑二月，扣案如附表三│
│    │                        │                              │編號二十二至二十六號所示之物均沒收。        │
├──┼────────────┼───────────────┼──────────────────────┤
│十一│九十五年七月十一日      │結夥三人以上攜帶兇器竊盜，累犯│有期徒刑八月，減為有期徒刑四月，扣案如附表三│
│    │                        │                              │編號一至二十一號所示之物均沒收。            │
│    ├────────────┼───────────────┼──────────────────────┤
│    │九十五年七月十三日      │共同恐嚇取財，累犯            │有期徒刑八月，減為有期徒刑四月，扣案如附表三│
│    │                        │                              │編號二十二至二十六號所示之物均沒收。        │
├──┼────────────┼───────────────┼──────────────────────┤
│十二│九十五年七月十四日      │結夥三人以上攜帶兇器竊盜，累犯│有期徒刑八月，減為有期徒刑四月，扣案如附表三│
│    │                        │                              │編號一至二十一號所示之物均沒收。            │
│    │                        ├───────────────┼──────────────────────┤
│    │                        │共同恐嚇取財，累犯            │有期徒刑八月，減為有期徒刑四月，扣案如附表三│
│    │                        │                              │編號二十二至二十六號所示之物均沒收。        │
├──┼────────────┼───────────────┼──────────────────────┤
│十三│九十五年八月十四日      │結夥三人以上攜帶兇器竊盜，累犯│有期徒刑八月，減為有期徒刑四月，扣案如附表三│
│    │                        │                              │編號一至二十一號所示之物均沒收。            │
│    ├────────────┼───────────────┼──────────────────────┤
│    │九十五年八月十五日      │共同恐嚇取財，累犯            │有期徒刑八月，減為有期徒刑四月，扣案如附表三│
│    │                        │                              │編號二十二至二十六號所示之物均沒收。        │
├──┼────────────┼───────────────┼──────────────────────┤
│十四│九十五年八月十六日      │結夥三人以上攜帶兇器竊盜，累犯│有期徒刑八月，減為有期徒刑四月，扣案如附表三│
│    │                        │                              │編號一至二十一號所示之物均沒收。            │
│    │                        ├───────────────┼──────────────────────┤
│    │                        │共同恐嚇取財，累犯            │有期徒刑八月，減為有期徒刑四月，扣案如附表三│
│    │                        │                              │編號二十二至二十六號所示之物均沒收。        │
├──┼────────────┼───────────────┼──────────────────────┤
│十五│九十五年八月二十二日    │結夥三人以上攜帶兇器竊盜，累犯│有期徒刑八月，減為有期徒刑四月，扣案如附表三│
│    │                        │                              │編號一至二十一號所示之物均沒收。            │
│    ├────────────┼───────────────┼──────────────────────┤
│    │九十五年八月二十三日    │共同恐嚇取財，累犯            │有期徒刑八月，減為有期徒刑四月，扣案如附表三│
│    │                        │                              │編號二十二至二十六號所示之物均沒收。        │
├──┼────────────┼───────────────┼──────────────────────┤
│十六│九十五年八月二十二日    │結夥三人以上攜帶兇器竊盜，累犯│有期徒刑八月，減為有期徒刑四月，扣案如附表三│
│    │                        │                              │編號一至二十一號所示之物均沒收。            │
│    ├────────────┼───────────────┼──────────────────────┤
│    │九十五年八月二十三日    │共同恐嚇取財，累犯            │有期徒刑八月，減為有期徒刑四月，扣案如附表三│
│    │                        │                              │編號二十二至二十六號所示之物均沒收。        │
├──┼────────────┼───────────────┼──────────────────────┤
│十七│九十五年八月十四日      │結夥三人以上攜帶兇器竊盜，累犯│有期徒刑八月，減為有期徒刑四月，扣案如附表三│
│    │                        │                              │編號一至二十一號所示之物均沒收。            │
│    ├────────────┼───────────────┼──────────────────────┤
│    │九十五年八月十六日      │共同恐嚇取財，累犯            │有期徒刑八月，減為有期徒刑四月，扣案如附表三│
│    │                        │                              │編號二十二至二十六號所示之物均沒收。        │
├──┼────────────┼───────────────┼──────────────────────┤
│十八│九十五年八月二十一日    │結夥三人以上攜帶兇器竊盜，累犯│有期徒刑八月，減為有期徒刑四月，扣案如附表三│
│    │                        │                              │編號一至二十一號所示之物均沒收。            │
│    ├────────────┼───────────────┼──────────────────────┤
│    │九十五年八月二十三日    │共同恐嚇取財，累犯            │有期徒刑八月，減為有期徒刑四月，扣案如附表三│
│    │                        │                              │編號二十二至二十六號所示之物均沒收。        │
└──┴────────────┴───────────────┴──────────────────────┘
